Inventaris van het archief van het Nederlandse Consulaat te Genève, 1941-1954
Nationaal Archief, Den Haag
- ARCHIEF VAN HET CONSULAAT TE GENÈVE (ZWITSERLAND) 1941-1954
  - Staten houdende persoonlijke gegevens van Nederlandse vluchtelingen., 1942-1943; 2-6; 5 omslagen
    - T - Z, 6
      - Tailleur-Wijnschenk, S., -
      - Teixeira de Mattos, D., -
      - Teuwen, G.S., -
      - Theeboom, M., -
      - Theeboom, M., -
      - Theeboom, S., -
      - Theeboom-Leeda, E., -
      - Theeboom-Stourver, C., -
      - Theeboom-Flane, N., -
      - Touw, A. van der, -
      - Touw-Reyers, J.S.C., -
      - Trachtenberg, R., -
      - Troostwijk, A., -
      - Troostwijk, S.I., -
      - Troostwijk-Vohs, E.H., -
      - Turfkruyer, M., -
      - Turfreijer, L., -
      - Udo, P.J., -
      - Upwich, F. van der, -
      - Veenstra, L.M., -
      - Ven, A.J.M. van de, -
      - Vigevano, M.M., -
      - Vogel, A.A., -
      - Vogel-Duffit, D.M.J., -
      - Vos, E.H. de, -
      - Vos, L. de, -
      - Vos, P.M. de, -
      - Vos, R.R. de, -
      - Vos-Rennel, E.W. de, -
      - Vos-Taeymans, J.J. de, -
      - Vos van Steenwijk, W.J. baron de, -
      - Vossen,J.W.M. van der, -
      - Vries, A. de, -
      - Vries, A.L. de, -
      - Vries, E. de, -
      - Vries, E.B.Ph. de, -
      - Vries, H. de, -
      - Vries, H.A. de, -
      - Vries, J. de, -
      - Vries, Ph. de, -
      - Vries-Cohen, S. de, -
      - Vries-Hamel, G. de, -
      - Vries-Minco, C. de, -
      - Vriesland, E.J. van, -
      - Vriesland-Leeuwin, H., -
      - Vyth, G., -
      - Wachtel, L., -
      - Wachtel, M., -
      - Wachtel, Th., -
      - Wagschal-van Vlies, E., -
      - Wagschal, H., -
      - Wafelman, R.S., -
      - Waisvisz, J., -
      - Waisvisz, L.h., -
      - Waisvisz-van Leeven, H., -
      - Wallega, A., -
      - Wang, P., -
      - Waterman, C., -
      - Waterman, H., -
      - Waterman, K., -
      - Waterman, V., -
      - Waterman-Hamerslag, H., -
      - Waterman-Schulevis, R., -
      - Weidner, A.M., -
      - Weinbergen-Cohen, R., -
      - Weinhausen, P., -
      - Weissglas, M., -
      - Weissglass-Trief, A., -
      - Welleman, J.C., -
      - Wertheim, P.H.J., -
      - White, J.S., -
      - Wientjes, H.J., -
      - Wildstrom, F., -
      - Wilk, S., -
      - Winter, C., -
      - Winter, G., -
      - Winter-van Dam, G., -
      - Winter-Kaliszer, C., -
      - Wiselius, A.J., -
      - Witteboon, J., -
      - Witteboon, R., -
      - Witteboon-Witteboon, R., -
      - Wolf, J., -
      - Wof-Sändker, C.A., -
      - Wolff, E.L., -
      - Wolff, W.J., -
      - Wolff-Gerzon, A., -
      - Wortelboer, G., -
      - Wynen, A.J.H., -
      - Wijnen, L.R., -
      - Wijnschenk, S., -
      - Wijte, G.N., -
      - Wijze, A. de, -
      - Wijze, A. de, -
      - Wijze, S. de, -
      - Wijze-Wolff, H. de, -
      - Zangen, H., -
      - Zangen, M., -
      - Zangen, O., -
      - Zangen, S., -
      - Zangen-Kanner, M., -
      - Zeehandelaar, F.J., -
      - Zeehandelaar, M.W., -
      - Zeelenberg, H., -
      - Zeep, H. van der, -
      - Zeeuw, G.A. de, -
      - Zonlicht, H., -
  - Stukken betreffende een niet geaccepteerd aanbod van gipsen borst-beelden voor het Koninklijk Huis., 1954; 7; 1 omslag
  - Stukken betreffende diplomatieke rangen., 1948; 8; 1 omslag
  - Stukken betreffende nationaliteitsonderzoeken naar personen., 1954; 9-10; 2 omslagen
    - N.J.R. Masraff, 9
      Openbaarheid beperkt tot 01-01-2030
    - L.G.F. Mavrodi-Zeehuisen, 10
  - Stukken betreffende hernaturalisatie van diverse personen., 1950-1954; 11-15; 5 omslagen
    - mw. Edwards-Mijnssen 1950, 11
      Openbaarheid beperkt tot 01-01-2026
    - Th.N. Egidius 1954, 12
    - F. Schauerjans 1951-1953, 13
      Openbaarheid beperkt tot 01-01-2029
    - jkvr. A.L. Teixeira de Mattos 1953-1954, 14
    - J.G.J. Wolffenbuttel 1951-1952, 15
      Openbaarheid beperkt tot 01-01-2028
  - Stukken betreffende pogingen tot voorkoming van een huwelijk tussen jkvr. I. Röell en F.A.C. Gonet alsmede stukken betreffende een proces van jhr. C.M.H. Röell tegen F.A.C. Gonet wegens het toebrengen van lichamelijk letsel., 1948-1951; 16; 1 omslag
  - Stukken betreffende nalatenschappen van diverse personen., 1946-1950; 17-20; 4 omslagen
    - E. Groen 1946-1950, 17
    - P.M. Hage 1949-1950, 18
    - M.A.L.C. van Mierop-de Ruuk 1946, 19
      Openbaarheid beperkt tot 01-01-2022
    - jhr. H.J. Rutgers van Rozenburg 1947-1948, 20
      Openbaarheid beperkt tot 01-01-2024
  - Stukken betreffende de Zwitserse hulp bij de waternoodsramp van februari 1953., 1953-1955; 21; 1 omslag
  - Stukken betreffende de repatriëring van het echtpaar E. Qaedvlieg-Hindergrand., 1953; 22; 1 omslag
- AANVULLING 1997
  - Registers van consulaire verklaringen krachtens de wet van 7 juli 1906 inzake het niet afkondigen van huwelijken tussen partijen die reeds gedurende zes maanden buitenslands verblijven., 1939-1954; 23-24; 2 delen
    Zie voor een opgave van de huwelijkspartijen bijlage II.
    - Akten nrs. 153-200, 1939 november 29 - 1947 september 26, 23
      Openbaarheid beperkt tot 01-01-2023
      Onderstaand een specificatie met achtereenvolgens het aktenr. en de naam; geordend op achternaam.
      - Anthamatten, A., 159
      - Arni, J., 196
      - Baanders, G.J., 178
      - Babel, J.L.A., 158
      - Barnoud, M.J., 170
      - Baszanger, A., 170
      - Bergin, Y.J.S., 199
      - Besançon, G.E.E., 175
      - Bij, L.M. van der, 190
      - Bij, V.S. van der, 165
      - Boeke, M.A., 160
      - Borch van Verwolde, W.H.E. baron van der, 154
      - Bos, H., 174
      - Brandenburg van der Gronden, G.M.E.L.P., 171
      - Brecher, E.H., 174
      - Broglie, E., 167
      - Brooshooft, E.W., 196
      - Bruemmer,W.K.W., 199
      - Bujoin, J.A., 200
      - Bussche, O.M.J.J. de, 194
      - Castan, C.J.E., 188
      - Chouet, R.M., 153
      - Comte, P.A.F., 181
      - Conne, Ch., 184
      - Crommelin, C.E., 177
      - Desert, E.L.J.Ch., 162
      - Diamant, M., 186
      - Drenth, L.F.M., 198
      - Dufour, M.L., 176
      - Dupuis, Ch., 165
      - Elzingre, S.I., 193
      - Feraldo geb. Orthwein, A., 154
      - Fokker, Y.G.Y., 158
      - Geldens, J.J.M., 188
      - Gessel, J.E.M. van, 157
      - Gorgerat, L.S., 190
      - Gris, P.C., 183
      - Guenin, M.H., 191
      - Gugelmann, G.R., 192
      - Gugger, E.M., 198
      - Hartree, E.A., 155
      - Hasselt, J.C. van, 185
      - Hilarides, C.W., 191
      - Horngacker, M.A.B.N., 195
      - Hulstkamp, J., 184
      - Innes, E.H., 185
      - Jongeneel, K., 159
      - Kappeyne van de Coppello, E.E., 167
      - Kar, I.S.E. van de, 163
      - Klein, L., 162
      - Kloos, E., 187
      - Kuijlaars, P.M., 164
      - Leeuw, A.M. van der, 172
      - Lugo weduwe Blanco, M., 168
      - Mannes, J.M.W., 197
      - Marguet, S.L.L., 171
      - Maris, L.J.M.L., 200 (inv.nr. 24)
      - Martin, F.Th., 160
      - Mathey Doret dit Doret, J.P., 164
      - Melby, E.K., 177
      - Mesritz, D.C., 156
      - Naef, C., 187
      - Neervoort van de Poll, R.H., 176
      - Oosthoek, C.N.A., 182
      - Paschoud, J.F., 189
      - Perlsee, K.K.H., 178
      - Perret Gentil, H.C.C., 175
      - Perret Gentil, S.E., 181
      - Potter, N.N.G., 161
      - Ramseyer, W., 194
      - Rappard, M.A., 156
      - Ribordy, H.m., 197
      - Ritsema, R., 183
      - Rudd, W.A.C., 182
      - Schader, W., 155
      - Schagen, E.M., 153
      - Schauerjans, L.P.Y., 173
      - Schauerjans, L.R., 192
      - Schweizer, G.H., 163
      - Selleger, F.J., 195
      - Sevensma, P.H., 161
      - Simon, J.F.H., 193
      - Someren Greve, L.M. van, 189
      - Stern, Ch.J., 157
      - Stimpell, B.A.P. O'Moore, 180
      - Stuers, J.A.E.H. de, 200
      - Tabord, J., 172
      - Tecoz, H.F.A., 179
      - Turrettini, I.A., 166
      - Vasmer, H., 168
      - Vignola, G.A., 186
      - Vis, I., 179
      - Vries, J. de, 169
      - Weinberg, J., 200 (inv.nr. 24)
      - Wetzel, M.l., 173
      - Wijk, A.J.A. van der, 166
      - Willimann, M., 169
      - Windt, J.h., 180
    - Akten nrs. 201-245, 1947 oktober 9 - 1954 september 17, 24
      - Agot, R.M.J., 220
      - Bantan, H.D., 240
      - Bergen, J.A.W. van, 204
      - Bij, J.l. van der, 211
      - Blaauw, A.J., 226
      - Boersma, G., 228
      - Bruna,M.M.I., 202
      - Brusche, I.E.A., 208
      - Copsan, E.W., 228
      - Decappel, J.Ch., 234
      - Demierre, Y., 243
      - Dufour, M.L., 245
      - Eguizabal Torre, J.L., 209
      - Ellioth, J., 226
      - Erens, H.J., 203
      - Favart, M.J.V., 205
      - Gessel, G. van, 212
      - Gilbert, D.R.V., 225
      - Gogh, F. van, 221
      - Golay, H.A.L., 241
      - Griethuysen, W.A. van, 237
      - Grondijs, E.E., 201 (inv.nr. 24)
      - Grounauer, M.P., 239
      - Gruner, Th.P., 245
      - Gutwirth, J., 233
      - Haarsma, B.C.A., 244
      - Herzog, E., 204
      - Hisschemöller, M., 207
      - Höher, A.H., 221
      - Huegenin-Virchaut, Y.O.T., 203
      - Inagaki, M., 236
      - Jaquet, L.A., 210
      - Jeanne, G.A., 206
      - Jennett, J.D., 224
      - Jenny, W.H., 219
      - Jongeneel, Ch., 219
      - Jongeneel, S.M., 230
      - Juillard, A.M., 237
      - Kappeyne van de Coppello, W.J., 225
      - Kar, F. van de, 220
      - Kaufmann, J.L., 202
      - Keller, J.P.J., 207
      - Kloos, J.P., 216
      - Koschevnikov, L., 230
      - Kroezen, E., 222
      - Kuhn, W.E., 222
      - Lachenal, F.P., 214
      - Lamsweerde, C.S.M. van, 210
      - Leeuwen, C.M. van, 223
      - Maino, dr. G., 215
      - Mark, J. van der, 239
      - Mautelaux, F.E.G., 217
      - Meulen, S.W. van der, 229
      - Meunier, G.H.L., 244
      - Moosel, E.M. van, 241
      - Muller weduwe Peereboom Voller, R., 201
      - Naef, G., 242
      - Neustetel, E., 233
      - Oosterwijk, M.A.H., 209
      - Ostertag, M., 231
      - Otken, J.B.C., 214
      - Pasche, P.G., 212
      - Pedroli, A., 227
      - Perret Gentil, M.Ch., 238
      - Pleines, W.D.A., 232
      - Pletscher, G.H., 223
      - Raemy, L., 213
      - Ratzi, F., 208
      - Rey-Bellet, M.J.L., 229
      - Rijff, P.E., 224
      - Roelvink, T., 242
      - Roumeen, N.C., 201 (inv.nr. 24)
      - Santini, R.F., 238
      - Sauter, R.B., 216
      - Sauvage, R., 201
      - Schauerjans, E., 206
      - Schauerjans, H., 231
      - Schauerjans, H.R., 235
      - Schirmer, Y.I., 235
      - Schouten, J., 205
      - Schuil, J., 240
      - Schuyer, F.B., 215
      - Sparenberg, Ch.H., 243
      - Spoorenberg, M.A., 217
      - Straus, J.P., 218
      - Sutter, R.R., 232
      - Trigt, M.H. van, 213
      - Trouw, M.A., 236
      - Verboom, M., 234
      - Weiss, H.A., 211
      - Wittenberns, P.M.M., 227
      - Wouwe, C. van, 218
  - Stukken betreffende medische keuringen van vluchtelingen voor de dienst te velde, uitgevoerd door de arts F. Ottken., 1941-1942; 25; 1 omslag
  - Stukken betreffende het verlenen van visa voor Brazilië aan de vluchtelingen F.G. Scheltens, F.J.N. Spook, G.A. Storm van Leeuwen, F. van der Upwich en J.S. White., 1942-1943; 26; 1 omslag
  - Correspondentie van consul-generaal J.C. van Notten of zijn secretaris H.B. van der Elst betreffende de problematiek rond het vertrek van vluchtelingen uit Zwitserland en de door hen te gebruiken vluchtroutes, met bijlagen., 1942-1944; 27; 1 omslag
    Openbaarheid beperkt tot 01-01-2020
  - Keuringsformulieren, gedeeltelijk met de uitslag, opgemaakt in verband met de medische keuring van vluchtelingen voor de dienst te velde, alfabetisch geordend op naam., 1944; 28-31; 4 omslagen
    - A - E, met lijst van keuringsuitslagen nrs. 361-647, 28
    - F - K, 29
    - L - S, 30
    - Sch - Z, 31